Minutes et répertoires du notaire Edme CAMUSAT, 19 janvier 1801 - 6 juin 1818 (étude XXII)
Archives nationales
- Répertoire(s) de Edme CAMUSAT, 25 mars 1800 - 31 août 1820; MC/RE/XXII/11 - MC/RE/XXII/15
  - Répertoire. an VIII, germinal - 1806, 4 germinal an VIII (25 mars 1800) - 1806; MC/RE/XXII/11
    - Inventaire après décès de Victoire Fremont, épouse de Claude Brié., 15 fructidor an XI (2 septembre 1803)
      inventaire après décès; Fremont, Victoire; Brié, Claude
    - Inventaire après décès de Jeanne Louise Thiesson, veuve de Jacques Philippe Baron., 20 vendémiaire an XII (5 octobre 1803)
      inventaire après décès; Thiesson, Jeanne Louise; Baron, Jacques Philippe
    - Inventaire après décès de Geneviève Moulin, épouse de Alexandre Denis Landry., 4 frimaire an XII (26 novembre 1803)
      inventaire après décès; Moulin, Geneviève; Landry, Alexandre Denis
    - Inventaire après décès de Louis René Waltrin., 28 frimaire an XII (20 décembre 1803)
      inventaire après décès; Waltrin, Louis René
    - Inventaire après décès de la citoyenne Moullyot., 4 nivôse an XII (26 décembre 1803)
      inventaire après décès; Moullyot, Mme
    - Inventaire après décès de Louis Lemettais. Addition à l'inventaire., 2 pluviose an XII (23 janvier 1804) - 12 avril 1806
      22 avril 1806, liquidation et partage.
      inventaire après décès; Lemettais, Louis
    - Inventaire sur divorce entre le citoyen Petitpas et la dame Kretly., 6 pluviose an XII (27 janvier 1804)
      inventaire; Petitpas, M.; Kretly, Mme
    - Inventaire après décès de la demoiselle Hardy, épouse Crouillebois., 10 pluviose an XII (31 janvier 1804)
      inventaire après décès; Hardy, Mme; Crouillebois, M.
    - Procès verbal de carence après décès de la demoiselle Trubert., 17 ventôse an XII (8 mars 1804)
      Trubert, Mme
    - Procès verbal de carence après décès du citoyen Hamoy., 22 ventôse an XII (13 mars 1804)
      Hamoy, M.
    - Inventaire après décès du Mme Leguay, épouse de Guillochin., 24 ventôse an XII (15 mars 1804)
      inventaire après décès; Leguay, Mme; Guillochin, M.
    - Inventaire après décès de M. Blondel., 19 germinal an XII (9 avril 1804)
      inventaire après décès; Blondel, M.
    - Inventaire après décès de la demoiselle Desbordes, épouse Sauvé., 12 floréal an XII (2 mai 1804)
      inventaire après décès; Desbordes, Mme; Sauvé, M.
    - Inventaire après décès de la demoiselle Georges, épouse Cauvin., 19 floréal an XII (9 mai 1804)
      inventaire après décès; Georges, Mme; Cauvin, M.
    - Inventaire après décès de la dame Bontemps, veuve Blondel., 21 messidor an XII (10 juillet 1804)
      inventaire après décès; Bontemps, Mme; Blondel, M.
    - Extrait collationné de l'inventaire après décès des Sieurs et Dame Pruneau, celui de la dame Pruneau fait par Lormeau, notaire à Paris le 12 janvier 1784, et celui du sieur Pruneau par M. Prédicant le 11 juin 1793., 20 fructidor an XII (7 septembre 1804)
      inventaire après décès; Pruneau, M.; Pruneau, Mme
    - Inventaire après décès du Sieur Lachastre., 1er jour complémentaire an XII (18 septembre 1804)
      inventaire après décès; Lachastre, M.
    - Inventaire après décès de Mme Riaux., 30 vendémiaire an XIII (22 octobre 1804)
      inventaire après décès; Riaux, Mme
    - Inventaire après décès de M. Vanson., 25 brumaire an XIII (22 octobre 1804)
      inventaire après décès; Vanson, M.
    - Inventaire après décès de Mme veuve Gevaudan., 20 nivôse an XIII (10 janvier 1805)
      inventaire après décès; Gevaudan, Mme
    - Procès-verbal de carence après décès de Marie Catherine Berangé, épouse Jendet., 3 pluviose an XIII (23 janvier 1805)
      Berangé, Marie Catherine; Jendet, M.
    - Procès-verbal de carence après décès de M. Peuch., 26 pluviose an XIII (15 février 1805)
      Peuch, M.
    - Inventaire après décès de Elisabeth Fouquet, épouse de Laurent Lalbertaut., 1er ventôse an XIII (20 février 1805)
      inventaire après décès; Fouquet, Elisabeth; Lalbertaut, Laurent
    - Extrait collationné d'intitulés d'inventaires après décès Gaillard reçus par Doulcet, le 16 messidor an X et Serize, le 27 messidor an XI, notaires à Paris., 8 germinal an XIII (29 mars 1805)
      inventaire après décès; Gaillard
    - Inventaire après décès de Mme Hédouin., 21 germinal an XIII (11 avril 1805)
      inventaire après décès; Hédouin, Mme
    - Inventaire après décès de M. Hurel., 23 germinal an XIII (13 avril 1805)
      Acte passé par-devant un notaire substituant:
      Me Grelet.
      inventaire après décès; Hurel, M.
    - Inventaire après décès de Jacques Dumoulin., 5 floréal an XIII (25 avril 1805)
      inventaire après décès; Dumoulin, Jacques
    - Inventaire après décès de M. Cacheleux., 6 floréal an XIII (26 avril 1805)
      inventaire après décès; Cacheleux, M.
    - Procès verbal de carence après décès de M. LeBuffet., 2 prairial an XIII (23 mai 1805)
      LeBuffet, M.
    - Inventaire après décès de M. Anquetille., 18 thermidor an XIII (6 août 1805)
      inventaire après décès; Anquetille, M.
    - Inventaire après divorce du S. Lamarre., 25 thermidor an XIII (13 août 1805)
      inventaire; Lamarre, M.
    - Procès-verbal d'inventaire et estimation après décès du S. Louis., 5 fructidor an XIII (23 août 1805)
      inventaire après décès; Louis, M.
    - Inventaire après décès de M. Loth., 25 fructidor an XIII (12 septembre 1805)
      inventaire après décès; Loth, M.
    - Inventaire après décès de Mme veuve Dumoulin., 3 vendémiaire an XIV (25 septembre 1805)
      inventaire après décès; Dumoulin, Mme
    - Inventaire après décès de Mme Soret., 5 vendémiaire an XIV (27 septembre 1805)
      inventaire après décès; Soret, Mme
    - Inventaire après décès de Mme LeBorgne., 20 vendémiaire an XIV (12 octobre 1805)
      inventaire après décès; LeBorgne, Mme
    - Inventaire après décès de Sébastien Collinet., 27 vendémiaire an XIV (19 octobre 1805)
      inventaire après décès; Collinet, Sébastien
    - Inventaire après divorce à la requête de Mme Hamelin divocée de M. Guesnon., 9 brumaire an XIV (31 octobre 1805)
      inventaire; Hamelin, Mme; Guesnon, M.
    - Inventaire après décès de la Dame veuve Pascaud., 7 avril 1806
      20 mai 1806, procès-verbal des charges de la vente d'un fonds de commerce de limonadier, logeur appartenant aux héritiers de la veuve Pascaud.
      inventaire après décès; Pascaud, Mme
    - Procès-verbal de carence après décès du Sieur Delviere., 12 avril 1806
      Delviere, M.
    - Inventaire après décès de la dame LaRuelle., 24 avril 1806
      inventaire après décès; Laruelle, Mme
    - Inventaire après décès du sieur Dencé, 8 mai 1806
      inventaire après décès; Dencé, M.
    - Inventaire après décès de Aimée Dejoux, épouse de Georges Petilliot., 11 juillet 1806
      inventaire après décès; Dejoux, Aimée; Petilliot, Georges
    - Inventaire après décès de Thomas Louis Jollivet de La Verronniere., 21 juillet 1806
      inventaire après décès; Jollivet de La Verronniere, Thomas Louis
    - Inventaire après décès de Pierre Charles Guilbert., 28 juillet 1806
      inventaire après décès; Guilbert, Pierre Charles
    - Inventaire après décès de Louis Cosme Hilaire Malverge, vétéran., 18 août 1806
      inventaire après décès; Malverge, Louis Côme Hilaire
    - Inventaire après décès de André Jacques Brunet., 20 août 1806
      inventaire après décès; Brunet, André Jacques
    - Procès verbal de carence après décès de Dominique Vieux., 30 août 1806
      Vieux, Dominique
    - Inventaire après décès de Jeanne Pierrette Pétignier, épouse de Jean Blanc Gonnet., 1er septembre 1806
      inventaire après décès; Pétignier, Jeanne Pierrette; Gonnet, Jean Blanc
    - Procès-verbal de carence après décès de Pierre Antoine Brice., 26 septembre 1806
      Brice, Pierre Antoine
    - Inventaire après décès de Constance Florentin Bienaimé, épouse de François Gabriel Hippolyte Renard., 27 septembre 1806
      inventaire après décès; Bienaimé, Constance Florentin; Renard, François Gabriel Hippolyte
    - Inventaire après décès de Marie Anne Gabrielle Plu, épouse de Paul Amable Jean-Baptiste Saint-Martin, doreur., 11 octobre 1806
      inventaire après décès; Plu, Marie Anne Gabrielle; Saint-Martin, Paul Amable Jean-Baptiste; décorateur
    - Inventaire après décès de Jeanne Marguerite Dupin, épouse de Antoine Eloi Cot., 24 octobre 1806
      inventaire après décès; Dupin, Jeanne Marguerite; Cot, Antoine Eloi
  - Répertoire. 1807, 2 janvier - 1811, 29 novembre, 2 janvier 1807 - 29 novembre 1811; MC/RE/XXII/13
    - Inventaire après décès de Charles Josse François Marie Boitel, rue de Tracy n°2, 14 janvier 1807
      MC/RE/XXII/13
      inventaire après décès; Tracy (rue de); Boitel, Charles Josse François Marie
    - Inventaire après décès de Henry Huby, rue des Déchargeurs n°13, 19 janvier 1807
      inventaire après décès; Déchargeurs (rue des); Huby, Henry
    - Inventaire après décès de Agathe Marchand, épouse Jean-Baptiste Morin, rue Saint Denis, 20 février 1807
      inventaire après décès; Saint-Denis (rue); Marchand, Agathe; Morin, Jean-Baptiste
    - Inventaire après décès de Pierre Jamot, rue Beauregard n°41, 14 mars 1807
      inventaire après décès; Beauregard (rue); Jamot, Pierre
    - Inventaire après décès de Nicolas Louis Lefebvre, 26 mars 1807
      inventaire après décès; Lefebvre, Nicolas Louis
    - Inventaire après décès de Hypolite Avrillier, rue des Prouvaires n°22, 2 avril 1807
      inventaire après décès; Prouvaires (rue des); Avrillier, Hypolite
    - Inventaire après décès de Marie Anne Nicole Châtelain, épouse Jean Antoine Zimmerman, rue Montholon n°3, 5 mai 1807
      inventaire après décès; Montholon (rue de); Châtelain, Marie Anne Nicole; Zimmerman, Jean Antoine
    - Inventaire après décès de Marie Rosalie Sobre, épouse Guillaume Joseph Germeaux, rue des Filles Dieu n°18, 6 mai 1807
      inventaire après décès; Filles-Dieu (rue des); Sobre, Marie Rosalie; Germeaux, Guillaume Joseph
    - Inventaire après décès de Anne Louise Saint Martin, épouse de François Alexandre Cougouilhe, rue de Richelieu n°79, 20 mai 1807
      inventaire après décès; Richelieu (rue de); Saint Martin, Anne Louise; Cougouilhe, François Alexandre
    - Inventaire après décès de Jeanne Michelle Lache de Saint Paul, épouse de Charles Achille Benard, rue Saint Germain l' Auxerrois n°68, 25 juillet 1807
      inventaire après décès; Saint-Germain-l'Auxerrois (rue); Lache de Saint Paul,Jeanne Michelle; Benard, Charles Achille
    - Inventaire après décès de Thomas Henri Costantin Demorin, 7 août 1807
      inventaire après décès; Demorin, Thomas Henri Costantin
    - Inventaire après décès de Léger Honoré Pouget, rue de Charonne n°37, 14 août 1807
      inventaire après décès; Charonne (rue de); Pouget, Léger Honoré
    - Inventaire après décès de Marie Thérèse Mercier, rue Transnonain n° 24, 29 août 1807
      inventaire après décès; Transnonnain (rue); Mercier, Marie Thérèse
    - Inventaire après décès de Marie Angélique Blondel, épouse de Louis Antoine Labbé, faubourg Saint Denis n° 14, 25 septembre 1807
      inventaire après décès; Saint-Denis (faubourg); Blondel, Marie Angélique; Labbé, Louis Antoine
    - Inventaire sous seing privé entre Catherine Victoire Gravelle, veuve de Louis François Labbé, faubourg Saint Denis n° 6 et Louis Antoine Labbé et Marie Angélique Blondel, épouse Labbé, rue Saint Denis n° 19, 28 septembre 1807
      inventaire; dépôt de pièces; Saint-Denis (faubourg); Saint-Denis (rue); Gravelle, Catherine Victoire; Labbé, Louis François; Labbé, Louis Antoine; Blondel, Marie Angélique
    - Inventaire après décès de Antoinette Adélaïde Obrone, épouse de Jacques Rogelet, rue de Cléry n° 89, 24 octobre 1807
      inventaire après décès; Cléry (rue de); Obrone, Antoinette Adélaïde; Rogelet, Jacques
    - Inventaire après décès de Catherine Charlotte Emilie Dufrayer, épouse de Louis Henri Brenier demeurant à Labriche -commune d'Epinay-, 16 novembre 1807
      inventaire après décès; Epinay-sur-Seine (Seine-Saint-Denis); Dufrayer, Catherine Charlotte Emilie; Brenier, Louis Henri
    - Inventaire après décès de Simon Géraud, passage Dubois de Boulogne, faubourg Saint Denis, n°12, 21 novembre 1807
      inventaire après décès; Bois-de-Boulogne (passage du); Géraud, Simon
    - Inventaire après décès de Anne Françoise Elisabeth Lemuet, épouse de Nicolas Jacques de Bellombre Camusat, rue meslée n° 18, 26 décembre 1807
      inventaire après décès; Meslay (rue); Lemuet, Anne Françoise Elisabeth; Bellombre Camusat de, Nicolas Jacques
    - Inventaire pour cause de divorce entre Rosalie Louise Cadet, veuve de Marc René Demontalembert, rue Neuve des Mathurins n° 40 et Théodore Hyacinthe Danet, son second mari, 1er février 1808
      inventaire; Neuve-des-Mathurins (rue); Cadet, Rosalie Louise; Demontalembert, Marc René; Danet, Théodore Hyacinthe
    - Inventaire après décès de Marguerite Dedun, épouse de Louis Peringault, rue de la Mortellerie n° 94, 9 février 1808
      inventaire après décès; Mortellerie (rue de la); Dedun, Marguerite; Peringault, Louis
    - Inventaire après décès de André Hyacinthe Bontemps, rue du Buisson Saint Louis n°12, 10 mars 1808
      inventaire après décès; Buisson-Saint-Louis (rue du); Bontemps, André Hyacinthe
    - Inventaire après décès de Jean Pierre Wild, rue Saint Denis n° 345, 18 mars 1808
      inventaire après décès; Saint-Denis (rue); Wild, Jean Pierre
    - Inventaire après décès de Marie Elisabeth Gouemelle, épouse de Marie Jean François Duchamp, rue des Deux Portes Saint Sauveur n° 32, 30 mars 1808
      inventaire après décès; Deux-Portes-Saint-Sauveur (rue des); Gouemelle, Marie Elisabeth; Duchamp, Marie Jean François
    - Inventaire après décès de Catherine Charlotte Edmée Delabaye, veuve de Barthélémy Augustin Blondel Dazincourt, rue Notre Dame Nazareth n° 6, 24 mai 1808
      inventaire après décès; Notre-Dame-de-Nazareth (rue); Delabaye, Catherine Charlotte Edmée; Blondel Dazincourt, Barthélémy Augustin
    - Inventaire après décès de Anne Catherine Thierry, veuve de Nicolas Lippert, rue Saint François n° 18 Division de l' indivisibilité, 24 mai 1808
      inventaire après décès; Saint-François (rue); Thierry, Anne Catherine; Lippert, Nicolas
    - Inventaire après décès de François Benoit Whimons de Bailleul, rue Saint Dominique n° 16, 4 juin 1808
      inventaire après décès; Saint-Dominique (rue); Whimons de Bailleul, François Benoit
    - Inventaire après décès de Antoine Favre, rue Beaubourg n° 13, 20 juin 1808
      inventaire après décès; Beaubourg (rue); Favre, Antoine
    - Inventaire après décès de Jean François Trubert, rue saint martin n° 265, 30 juillet 1808
      inventaire après décès; Saint-Martin (rue); Trubert, Jean François
    - Inventaire après décès de Philibert Bilouzet, rue Beaubourg n° 5, 19 août 1808
      inventaire après décès; Beaubourg (rue); Bilouzet, Philibert
    - Inventaire après décès de Luc Nicolas Bigard Delacour, rue aux Ours n° 6, 10 septembre 1808
      inventaire après décès; Ours (rue aux); Bigard Delacour, Luc Nicolas
    - Inventaire de Suzanne Benezech dite Roland, 13 septembre 1808
      inventaire; Benezech, Suzanne; Roland, Suzanne
    - Inventaire après décès de Rosalie Regnard, épouse de Jean-Baptiste Marentini, rue de Bondy n° 56, 16 septembre 1808
      inventaire après décès; Bondy (rue de); Regnard, Rosalie; Marentini, Jean-Baptiste
    - Inventaire après décès de Jean-Baptiste Coffinet, rue Saint Martin n° 192, 26 septembre 1808
      inventaire après décès; Saint-Martin (rue); Coffinet, Jean-Baptiste
    - Inventaire après décès de Julie Fermet, veuve de Valentin Morlot, rue Saint Martin n° 144, 29 septembre 1808
      inventaire après décès; Saint-Martin (rue); Fermet, Julie; Morlot, Valentin
    - Inventaire après décès de Madelaine Genevieve Lecrosnier, veuve de Antoine Robert Harlingue, Versailles, 5 novembre 1808
      inventaire après décès; Versailles (Yvelines); Lecrosnier, Madelaine Genevieve; Harlingue, Antoine Robert
    - Inventaire après décès de Charles François Raselinghan Montmirel, rue Vivienne n° 8, 5 avril 1809
      inventaire après décès; Vivienne (rue); Raselinghan Montmirel, Charles François
    - Inventaire après décès de Marie-Madeleine Hemon, veuve de Guillaume François Locré, décédée rue Saint Denis n° 340, 18 avril 1809
      inventaire après décès; Saint-Denis (rue); Hemon, Marie-Madeleine; Locré, Guillaume François
    - Inventaire de Jeanne Louise Dumars, épouse de Nicolas Jacques Camusat de Belombre, rue du gros chêne n° 13, 29 mai 1809
      inventaire; Gros-Chenet (rue du); Dumars, Jeanne Louise; Camusat de Belombre, Nicolas Jacques
    - Inventaire après décès de Jean Bernard Michelin, arrivé à l' hôpital en 1807, 22 juin 1809
      inventaire après décès; Michelin, Jean Bernard
    - Inventaire après décès de Marie Etiennette Rousseau, épouse de Louis Joseph Detroyes, rue Tiquetonne n° 6, 10 août 1809
      inventaire après décès; Tiquetonne (rue); Rousseau, Marie Etiennette; Detroyes, Louis Joseph
    - Inventaire après décès de Jeanne Mansion, épouse de Jean-Baptiste Roux, rue Saint Nicolas n° 20, 17 août 1809
      inventaire après décès; Saint-Nicaise (rue); Mansion, Jeanne; Roux, Jean-Baptiste
    - Inventaire après décès de Louise Henriette Delalande, arrivé rue du Faubourg Saint Martin n° 62, épouse de Alexandre Nicolas Matellan, rue des Filles Dieu n° 22, 15 septembre 1809
      inventaire après décès; Faubourg-Saint-Martin (rue du); Filles-Dieu (rue des); Delalande, Louise Henriette; Matellan, Alexandre Nicolas
    - Inventaire après décès de Joseph Jean Baudouin, rue de Poitou au Marais n° 90, 16 novembre 1809
      inventaire après décès; Poitou (rue de); Baudouin, Joseph Jean
    - Inventaire après décès de Jean-Baptiste Feau, décédé dans le mois de mai, 30 décembre 1809
      inventaire après décès; Feau, Jean-Baptiste
    - Inventaire après décès de Antoine Nerly, décédé à Paris, passage des petits pères n 6, 5 janvier 1810
      inventaire après décès; Petits-Pères (passage des); Nerly, Antoine
    - Inventaire après décès de Marie Emilie François, épouse de Nicolas Aymable rue du Ponceau n° 14, 19 février 1810
      inventaire après décès; Ponceau (rue du); François, Marie Emilie; Aymable, Nicolas
    - Inventaire après décès de Victoire Minoret, épouse de Henri François Coeu, rue des Marais n° 3, 22 mars 1810
      inventaire après décès; Marais (rue des); Minoret, Victoire; Coeu, Henri François
    - Inventaire après décès de Charles Pierre Dumaraist, rue Saint Martin n° 202, 14 avril 1810
      inventaire après décès; Saint-Martin (rue); Dumaraist, Charles Pierre
    - Inventaire après décès de Jeanne Duvieux, veuve de Antoine Edme Bourgeois, 5 juin 1810
      inventaire après décès; Duvieux, Jeanne; Bourgeois, Antoine Edme
    - Inventaire après décès de André Lamouroux, arrivé le 4 juin, boulevard Saint Martin n° 12, 8 juin 1810
      inventaire après décès; Saint-Martin (boulevard); Lamouroux, André
    - Inventaire après décès de Julie Marie, arrivé le 5 juin 1810, 30 juin 1810
      inventaire après décès; Marie, Julie
    - Inventaire après décès de Charles Jérôme Martin, Marchand Bijoutier à Paris, arrivé le 30 juin 1810, 11 juillet 1810
      inventaire après décès; Martin, Charles Jérôme; orfèvre
    - Inventaire après décès de Barbe Lapanne, épouse de jean Bernard Debreuille, arrivé le 14 juillet 1806 à Paris rue Neuve Saint Denis n° 12, 9 août 1810
      inventaire après décès; Neuve-Saint-Denis (rue); Lapanne, Barbe; Debreuille, jean Bernard
    - Inventaire après décès de Marie Marguerite Fouques, veuve de Antoine Paul Burion, décédée à Villiers le Bel, le 13 août 1810, 23 août 1810
      inventaire après décès; Villiers-le-Bel (Val-d'Oise); Fouques, Marie Marguerite; Burion, Antoine Paul
    - Inventaire après décès de Pierre François Philippe Roussel, arrivé à l' hôtel Dieu de Paris le 18 décembre 1808, 23 août 1810
      inventaire après décès; Hôtel-Dieu; Roussel, Pierre François Philippe
    - Inventaire après décès de Marie Antoinette Blanchenve, veuve de Jacques Michel de Saint Martin, Pouilly les Fleurs, le 14 juin 1810,inventaire fait boulevard poissonnière n° 18, 12 septembre 1810
      inventaire après décès; Poissonnière (boulevard); Pouilly-lès-Feurs (Loire); Blanchenve, Marie Antoinette; Saint Martin de, Jacques Michel
    - Inventaire après décès de Marie Françoise Terrier, épouse de Antoine Combe, arrivé le 30 nivôse an XI, 20 septembre 1810
      inventaire après décès; Terrier, Marie Françoise; Combe, Antoine
    - Inventaire après décès de Sophie Armfield, arrivé à Paris le 28 août 1810, 15 octobre 1810
      inventaire après décès; Armfield, Sophie
    - Inventaire après décès de Françoise Felicité Blaireau, épouse de Charles Buttaud, arrivé à la maison de santé, rue du Faubourg Saint Martin n° 16, le 9 mai 1810, 24 octobre 1810
      inventaire après décès; Faubourg-Saint-Martin (rue du); Blaireau, Françoise Felicité; Buttaud, Charles
    - Inventaire après décès de Jean-Baptiste Tourade, arrivé à Paris le 1 août 1810, 14 novembre 1810
      inventaire après décès; Tourade, Jean-Baptiste
    - Inventaire de Jean Calmel, porteur d' eau, rue Bourg l' Abbé n° 15, 17 novembre 1810
      inventaire; Bourg-l'Abbé (rue du); Calmel, Jean; magasinier
    - Inventaire de Catherine Victoire Allot, épouse de Jean Denis Rochas, tabletier, rue du Vertbois n° 35, 22 décembre 1810
      inventaire; Vertbois (rue du); Allot, Catherine Victoire; Rochas, Jean Denis; tabletier
    - Inventaire après décès de Jacques Guillot Blancheville, ancien procureur au parlement de Paris et ancien avoué à la cour d' appel, rue du Mail n° 11, 27 décembre 1810
      inventaire après décès; Mail (rue du); Guillot Blancheville, Jacques; avoué; procureur de justice (Ancien Régime)
    - Inventaire de Claude François Simon, colonel au 3° Régiment de hussard et chevalier de la légion d' honneur, rue du Montblanc, 4 janvier 1811
      inventaire; Mont-Blanc (rue du); Simon, Claude François; officier (armée)
    - Inventaire après décès de Nicolas Corps, avocat, arrivé à Paris, le 19 janvier 1811 rue Sainte Avoïe n° 9, 28 janvier 1811
      inventaire après décès; Sainte-Avoie (rue); Corps, Nicolas; avocat
    - Inventaire après décès de Agnès Aimée Prudhomme, épouse Joseph Bardin, perruquier, rue du Faubourg Saint Denis n° 21, 22 février 1811
      inventaire après décès; Faubourg-Saint-Denis (rue du); Prudhomme, Agnès Aimée; Bardin, Joseph; coiffeur
    - Inventaire après décès de François Daujon, sculpteur statuaire, rue du Temple n° 76, 18 avril 1811
      inventaire après décès; Temple (rue du); Daujon, François; sculpteur
    - Inventaire après décès de Marie Henriette Dardouville, veuve de Louis Charles Lalliat Chatillon, rue des vieilles Audriettes n° 4, 22 avril 1811
      inventaire après décès; Haudriettes (rue des); Dardouville, Marie Henriette; Lalliat Chatillon, Louis Charles
    - Inventaire après décès de Pierre Alexis Brillet, courrier en l' Estafette des M. l' Empereur et Roi, décédé à Castiglione d' Orcia, département de l'Ombrone, 23 avril 1811
      inventaire après décès; Brillet, Pierre Alexis; messager
    - Inventaire après décès de Silvain Cessier, marchand fayencier, rue Saint Denis n° 48, 13 septembre 1811
      inventaire après décès; Saint-Denis (rue); Cessier, Silvain; porcelainier
    - Inventaire après décès de Marie Louise Antoinette Le Cour, épouse de Nicolas Antoine Burion, passementier, rue du Faubourg Saint Denis n° 19, 26 septembre 1811
      inventaire après décès; Faubourg-Saint-Denis (rue du); Le Cour, Marie Louise Antoinette; Burion, Nicolas Antoine; passementier
    - Inventaire après décès de Pierre Denis Nicolas Verry, tailleur à Paris, 5 octobre 1811
      inventaire après décès; Verry, Pierre Denis Nicolas; tailleur d'habits